臺灣臺南地方法院刑事判決
111年度訴字第1167號
公  訴  人  臺灣臺南地方檢察署檢察官
被      告  吳錦隆


選任辯護人  曾彥鈞律師
被      告  簡良慶



上列被告因傷害等案件，經檢察官提起公訴（111年度偵字第138
82號），本院判決如下：
    主  文
本件公訴不受理。
    理  由
一、公訴意旨如附件起訴書所載。
二、按告訴乃論之罪，告訴人於第一審辯論終結前，得撤回其告
    訴；又告訴經撤回者，法院應諭知不受理之判決，並得不經
    言詞辯論為之，刑事訴訟法第238條第1項、第303條第3款、
    第307條分別定有明文。
三、本件被告吳錦隆因傷害、侵入住宅案件，被告簡良慶因傷害
    案件，各經檢察官提起公訴，被告吳錦隆涉犯刑法第277條
    第1項之傷害罪、同法第306條第1項侵入住宅罪，被告簡良
    慶涉犯刑法第277條第1項之傷害罪，上開罪依同法第287、3
    08條之規定，均須告訴乃論。茲告訴人具狀聲請撤回告訴，
    此有撤回告訴狀2份在卷可憑，揆諸前開說明，爰不經言詞
    辯論，逕為諭知不受理之判決。
據上論斷，應依刑事訴訟法第303條第3款、第307條，判決如主
文。
中　　華　　民　　國　　111 　年　　11　　月　　8 　　日
　　　　　　　　　刑事第三庭  審判長法　官 鄭文祺
　　　　　　　　　                  法  官 鄭燕璘
　　　　　　　　　                  法  官 郭瓊徽　
以上正本證明與原本無異。
如不服本判決應於收受本判決後20日內向本院提出上訴書狀，並
應敘述具體理由。其未敘述上訴理由者，應於上訴期間屆滿後20
日內向本院補提理由書狀（均須按他造當事人之人數附繕本）「
切勿逕送上級法院」。 
                                    書記官 王珮君
中　　華　　民　　國　　111 　年　　11　　月　　8 　　日
附件：
臺灣臺南地方檢察署檢察官起訴書
                                    111年度偵字第13882號
　　被　　　告　吳錦隆　男　56歲（民國00年0月00日生）
　　　　　　　　　　　　住○○市○○區○○○街000號
　　　　　　　　　　　　國民身分證統一編號：Z000000000號
　　　　　　　　簡良慶　男　57歲（民國00年00月00日生）
　　　　　　　　　　　　住○○市○○區○○○街0號
　　　　　　　　　　　　居臺南市○○區○○○街000號
　　　　　　　　　　　　國民身分證統一編號：Z000000000號
上列被告等因傷害等案件，業經偵查終結，認應提起公訴，茲將
犯罪事實及證據並所犯法條分敘如下：
　　　　犯罪事實
一、吳錦隆前因公共危險案件，經臺灣臺南地方法院以110年度
    交易字第706號判決判處有期徒刑2月，併科罰金新臺幣1萬
    元確定，於民國111年2月17日易科罰金執行完畢。
二、吳錦隆、簡良慶為鄰居。吳錦隆於111年5月15日13時許，因
    簡良慶音響使用音量問題至簡良慶位於臺南市○○區○○○街000
    號住處理論，二人發生口角爭執。吳錦隆竟基於傷害、侵入
    住居之犯意，以釣竿、徒手方式侵入簡良慶上址居處毆打簡
    良慶；簡良慶則基於傷害之犯意，以徒手方式與吳錦隆互毆
    ，致簡良慶受有顏面、左肩及左手肘多處擦挫傷等傷害，吳
    錦隆受有頭部外傷、顏面部挫擦傷、胸部挫傷、左手挫擦傷
    及雙膝挫擦傷等傷害。
三、案經吳錦隆、簡良慶訴由臺南市政府警察局第三分局報告偵
    辦。
　　　　證據並所犯法條
一、證據清單暨待證事實
編號 證據名稱 待證事實 1 被告即告訴人吳錦隆於警詢及偵訊中之供述及指述 1.被告吳錦隆於上開時、地與告訴人簡良慶發生口角爭執，持釣竿欲毆打告訴人簡良慶之事實。 2.被告簡良慶於上開時、地徒手毆打告訴人吳錦隆之事實。 2 被告即告訴人簡良慶於警詢及偵訊中之供述及指述 1.被告簡良慶於上開時、地與告訴人吳錦隆發生口角爭執，被告簡良慶徒手毆打告訴人吳錦隆之事實。 2.被告吳錦隆於上開時、地持釣竿侵入告訴人簡良慶居所內，以釣竿、徒手方式毆打告訴人簡良慶之事實。 3 證人吳宗智於警詢及偵訊中之證述 被告2人於被告吳錦隆居處內互毆之事實。 4 證人邱慧敏於警詢及偵訊中之證述 被告簡良慶毆打告訴人吳錦隆之事實。 5 證人吳東林於警詢中之證述 被告簡良慶毆打告訴人吳錦隆之事實。 6 高雄榮民總醫院臺南分院診斷證明書 告訴人簡良慶受有犯罪事實欄所載傷勢之事實。 7 臺南市立安南醫院診斷證明書 告訴人吳錦隆受有犯罪事實欄所載傷勢之事實。 8 案發地點照片、釣竿照片 案發現場情況。 
二、核被告吳錦隆所為，係犯刑法第277條第1項傷害、同法第30
    6條第1項侵入住居等罪嫌；被告簡良慶所為，係犯刑法第27
    7條第1項傷害罪嫌。被告吳錦隆係以一行為觸犯上開傷害及
    侵入住居罪名，為想像競合犯，請依刑法第55條規定，從一
    重之傷害罪處斷。又被告吳錦隆受有前述有期徒刑執行完畢
    ，此有本署刑案資料查註紀錄表及臺灣臺南地方法院110年
    度交易字第706號判決各1份在卷可稽，5年以內故意再犯本
    件有期徒刑以上之本罪，請依累犯規定，加重其刑。
三、依刑事訴訟法第251條第1項提起公訴。
  　此　致
臺灣臺南地方法院
中　　華　　民　　國　 111　　年　　9 　　月　　22　　日
　　　　　　　　　　　　　　　檢察官  蔡  佳  蒨 
本件證明與原本無異
中　　華　　民　　國   111    年    9     月    28    日
　　　　　　　　　　　　　　　書記官  陳  柏  軒
所犯法條： 
中華民國刑法第277條
傷害人之身體或健康者，處 5 年以下有期徒刑、拘役或 50 萬
元以下罰金。
犯前項之罪，因而致人於死者，處無期徒刑或 7 年以上有期徒
刑；致重傷者，處 3 年以上 10 年以下有期徒刑。
中華民國刑法第306條
無故侵入他人住宅、建築物或附連圍繞之土地或船艦者，處 1
年以下有期徒刑、拘役或 9 千元以下罰金。
無故隱匿其內，或受退去之要求而仍留滯者，亦同。